Images des répertoires du notaire Jean Morisseau pour l'étude XXIII
Archives nationales de France
Images des répertoires du notaire Jean Morisseau pour l'étude XXIII
21 brumaire an VIII - 24 juillet 1827 (12 novembre 1799 - 24 juillet 1827)
MC/RE/XXIII/16 - MC/RE/XXIII/20, MC/RE/XXIII/29, MC/RE/XXIII/35
Etude XXIII; Morisseau, Jean
7 registres
Archives nationales de France
Minutes et répertoires: la loi 2008-696 du 15 juillet 2008 relative aux archives a fixé à 75 ans à compter de la date de l'acte, ou à 25 ans à compter de la date du décès de l'intéressé si ce délai est plus bref, le délai de communication des minutes et répertoires des notaires; ce délai est porté à 100 ans à compter de la date de l'acte si le document se rapporte à un mineur (code du Patrimoine, articles L213-2, 4e d et 5e).
Autres documents de l'étude (dossiers de clients, comptabilité...): s'agissant d'archives privées, ces documents sont communicables selon les modalités fixées par le déposant ou le donateur.
Certains documents ne sont pas accessibles sous leur forme originale en raison de leur mauvais état de conservation.
Registres versés aux Archives nationales en 1934, 1968 et 2005.
Images des répertoires de l’étude XXIII
Archives de l'étude XXIII
répertoire d'officier public ministériel
- Répertoire chronologique pour la période du 21 brumaire an VIII au 10 nivôse an XIV (12 novembre 1799 - 31 décembre 1805), 21 brumaire an VIII - 10 nivôse an XIV (12 novembre 1799 - 31 décembre 1805); MC/RE/XXIII/16; Le répertoire comporte 163 feuillets et fait partie d'un registre de 172 feuillets de papier manuscrits, hauteur 37 x largeur 23 cm, composé de 4 cahiers dont les deux premiers sont foliotés par le notaire. Le registre est en bon état. Le feuillet 155 est déchiré en haut.
  Registre folioté en 2004 (foliotation non visible à l'écran)
  Ce registre contient également les répertoires des notaires Gabriel Lantier pour l'année 1697 et Alexandre Honnet pour la période de l'an VII à l'an VIII.
  Le répertoire contient les informations suivantes: 1. le n° de l'acte dans l'année; 2. date du jour; 3. nature de l'acte passé en brevet; 4. nature de l'acte passé en minute; 5. nom, prénom, domicile des parties, indication sur la situation et les prix des biens; 6. date d'enregistrement de l'acte; 7. droits d'enregistrement.
  Attention: seuls les actes passés en minute sont conservés; les actes mentionnés dans le répertoire comme passés en simple brevet (colonne 3) ne sont pas conservés par les notaires et ne sont donc pas versés au Minutier (ils sont remis aux clients).
  répertoire
  - Liste chronologique des actes pour la période du 21 brumaire au 5 ème jour complémentaire an VIII (12 novembre 1799 - 22 septembre 1800), 21 brumaire - 5 ème jour complémentaire an VIII (12 novembre 1799 - 22 septembre 1800); 10 r°-23 v°; 14 feuillets
  - Liste chronologique des actes pour la période du 2 vendémiaire au 5 ème jour complémentaire an IX (24 septembre 1800 - 22 septembre 1801), 2 vendémiaire - 5 ème jour complémentaire an IX (24 septembre 1800 - 22 septembre 1801); 23 v°-51 r°; 29 feuillets
  - Liste chronologique des actes pour la période du 2 vendémiaire au 5 ème jour complémentaire an X (24 septembre 1801 - 22 septembre 1802), 2 vendémiaire - 5 ème jour complémentaire an X (24 septembre 1801 - 22 septembre 1802); 51 r°-83 v°; 33 feuillets
  - Liste chronologique des actes pour la période du 2 vendémiaire au 6ème jour complémentaire an XI (24 septembre 1802 - 23 septembre 1803), 2 vendémiaire - 6ème jour complémentaire an XI (24 septembre 1802 - 23 septembre 1803); 84 r°-119 v°; 36 feuillets
  - Liste chronologique des actes pour la période du 3 vendémiaire au 5ème jour complémentaire an XII (25 septembre 1803 - 22 septembre 1804), 3 vendémiaire - 5ème jour complémentaire an XII (25 septembre 1803 - 22 septembre 1804); 120 r°-140 r°; 21 feuillets
  - Liste chronologique des actes pour la période du 1er vendémiaire au 4ème jour complémentaire an XIII (23 septembre 1804 - 21 septembre 1805), 1er vendémiaire - 4ème jour complémentaire an XIII (23 septembre 1804 - 21 septembre 1805); 139 r°-159 v°; 21 feuillets
  - Liste chronologique des actes pour la période du 3 vendémiaire au 10 nivôse an XIV (25 septembre 1805 - 31 décembre 1805), 3 vendémiaire - 10 nivôse an XIV (25 septembre 1805 - 31 décembre 1805); 160 r°-165 r°; 6 feuillets, les feuillets suivants sont des minutes du greffe du tribunal civil concernant le dépôt du répertoire.
- Table alphabétique des clients pour la période du 21 brumaire an VIII (12 novembre 1799) au 31 décembre 1807, 21 brumaire an VIII - 31 décembre 1807 (12 novembre 1799- 31 décembre 1807); MC/RE/XXIII/17; Le répertoire comporte 88 feuillets et fait partie d'un registre de 138 feuillets de papier manuscrits, hauteur 35 x largeur 22 cm, composé de 4 cahiers. Le registre est en bon état.
  Ce registre contient également la table alphabétique des clients du notaire Alexandre Honnet pour la période de l'an II à l'an VIII.
  Le répertoire contient les informations suivantes: 1. nom et prénom des parties; 2. nature de l'acte; 3. acte passé en minute ou en brevet; 4. date des actes.
  - Table alphabétique des clients pour la période du 21 brumaire an VIII au 10 nivôse an XIV (12 novembre 1799 - 31 décembre 1805), 21 brumaire an VIII - 10 nivôse an XIV (12 novembre 1799 - 31 décembre 1805); 51 r°-108 r°; 58 feuillets
    - lettres A à K, 51 r°-81 v°; 31 feuillets
    - lettres L à Z, 81 v°-108 r°; 28 feuillets
  - Table alphabétique des clients pour l'année 1806, 109 r°-121 r°; 13 feuillets
  - Table alphabétique des clients pour l'année 1807, 122 r°-138 v°; 17 feuillets
- Répertoire chronologique pour la période du 2 janvier 1806 au 31 decembre 1812, 2 janvier 1806 - 31 décembre 1812; MC/RE/XXIII/18; Un registre de 218 feuillets de papier manuscrits, hauteur 36 x largeur 25 cm, composé de 4 cahiers foliotés par le notaire. Le registre est en bon état. Les feuillets 30, 81, 85, 94 et 175 sont légèrement déchirés. Il y a des pages blanches entre les feuillets 191 et 192, 214 et 215.
  - Liste chronologique des actes pour la période du 2 janvier au 31 décembre 1806, 2 janvier - 31 décembre 1806; 1 r°-22 v°; 22 feuillets
  - Liste chronologique des actes pour la période du 2 janvier au 31 décembre 1807, 2 janvier - 31 décembre 1807; 23 r°-64 v°; 41 feuillets
  - Liste chronologique des actes pour la période du 2 janvier au 31 décembre 1808, 2 janvier - 31 décembre 1808; 65 r°-92 v°; 28 feuillets
  - Liste chronologique des actes pour la période du 2 janvier au 30 décembre 1809, 2 janvier - 30 décembre 1809; 93 r°-122 r°; 30 feuillets
  - Liste chronologique des actes pour la période du 4 janvier au 31 décembre 1810, 4 janvier - 31 décembre 1810; 123 r°-152 v°; 30 feuillets
  - Liste chronologique des actes pour la période du 1er janvier au 31 décembre 1811, 1er janvier - 31 décembre 1811; 153 r°-190 v°; 38 feuillets
  - Liste chronologique des actes pour la période du 2 janvier au 31 décembre 1812, 2 janvier - 31 décembre 1812; 192 r°-214 v°; 23 feuillets
- Répertoire chronologique pour la période du 4 janvier 1813 au 22 avril 1822, 4 janvier 1813 - 22 avril 1822; MC/RE/XXIII/19; Un registre de 193 feuillets de papier manuscrits, hauteur 35 x largeur 25 cm, composé de 4 cahiers foliotés par le notaire. Le registre est en bon état.
  - Liste chronologique des actes pour la période du 4 janvier au 31 décembre 1813, 4 janvier - 31 décembre 1813; 1 r°-22 v°; 22 feuillets
  - Liste chronologique des actes pour la période du 2 janvier au 31 décembre 1814, 2 janvier - 31 décembre 1814; 23 r°-47 r°; 25 feuillets, 2 pages blanches rayées entre les feuillets 41 et 42.
  - Liste chronologique des actes pour la période du 1er janvier au 31 décembre 1815, 1er janvier - 31 décembre 1815; 47 r°-66 r°; 20 feuillets
  - Liste chronologique des actes pour la période du 1er janvier au 31 décembre 1816, 1er janvier - 31 décembre 1816; 66 r°-88 v°; 23 feuillets
  - Liste chronologique des actes pour la période du 4 janvier au 31 décembre 1817, 4 janvier - 31 décembre 1817; 88 v°-109 r°; 22 feuillets
  - Liste chronologique des actes pour la période du 2 janvier au 31 décembre 1818, 2 janvier - 31 décembre 1818; 109 r°-124 v°; 16 feuillets
  - Liste chronologique des actes pour la période du 2 janvier au 31 décembre 1819, 2 janvier - 31 décembre 1819; 125 r°-143 v°; 19 feuillets
  - Liste chronologique des actes pour la période du 3 janvier au 30 décembre 1820, 3 janvier - 30 décembre 1820; 144 r°-159 v°; 16 feuillets
  - Liste chronologique des actes pour la période du 2 janvier au 31 décembre 1821, 2 janvier - 31 décembre 1821; 160 r°-184 r°; 25 feuillets
  - Liste chronologique des actes pour la période du 2 janvier au 22 avril 1822, 2 janvier - 22 avril 1822; 184 v°-193 v°; 10 feuillets
- Répertoire chronologique pour la période du 22 avril 1822 au 24 juillet 1827, 22 avril 1822 - 24 juillet 1827; MC/RE/XXIII/20; Le répertoire comporte 112 feuillets et fait partie d'un registre de 200 feuillets de papier manuscrits, hauteur 35 x largeur 25 cm, composé de 4 cahiers foliotés par le notaire. Le registre est en bon état, sauf le 1er feuillet, qui est déchiré en bas.
  Le registre contient également le répertoire du notaire Jean Ambroise Morisseau pour la période du 24 juillet 1827 au 24 novembre 1830.
  - Liste chronologique des actes pour la période du 22 avril au 31 décembre 1822, 22 avril - 31 décembre 1822; 1 r°-15 r°; 15 feuillets
  - Liste chronologique des actes pour la période du 2 janvier au 31 décembre 1823, 2 janvier - 31 décembre 1823; 15 r°-33 r°; 19 feuillets
  - Liste chronologique des actes pour la période du 3 janvier au 28 décembre 1824, 3 janvier - 28 décembre 1824; 33 r°-53 r°; 21 feuillets
  - Liste chronologique des actes pour la période du 3 janvier au 31 décembre 1825, 3 janvier - 31 décembre 1825; 53 r°-75 r°; 23 feuillets
  - Liste chronologique des actes pour la période du 2 janvier au 30 décembre 1826, 2 janvier - 30 décembre 1826; 75 r°-95 v°; 21 feuillets
  - Liste chronologique des actes pour la période du 3 janvier au 24 juillet 1827, 3 janvier - 24 juillet 1827; 96 r°-112 r°; 17 feuillets
- Table alphabétique des clients pour la période du 1er janvier 1820 au 24 juillet 1827, 1er janvier 1820 - 24 juillet 1827; MC/RE/XXIII/29; Le répertoire comporte 57 feuillets et fait partie d'un registre de 297 feuillets de papier manuscrits, hauteur 37 x largeur 24 cm, composé de 7 cahiers non foliotés par le notaire. Le registre est en mauvais état: les 35 premiers feuillets sont déreliés. Les feuillets 76 et 154 sont légèrement déchirés. Il y a des pages blanches entre les feuillets 40-41.
  Le registre contient aussi les tables alphabétiques de clients des notaires Jean Ambroise Morisseau pour la période de 1827 à 1840, et Antoine Boissel pour la période de 1840 à 1847.
  Le répertoire contient les informations suivantes: 1. le nom des parties; 2. nature des actes; 3. acte passé en minute ou en brevet; 4. date de l'acte.
  - Table alphabétique des clients pour la période du 1er janvier 1820 au 31 décembre 1823, 1er janvier 1820 - 31 décembre 1823; 1 r°-24 r°; 24 feuillets
  - Table alphabétique des clients pour la période du 1er janvier 1824 au 31 décembre 1826, 1er janvier 1824 - 31 décembre 1826; 24 v°-39 v°; 16 feuillets
  - Table alphabétique des clients pour la période du 1er janvier au 24 juillet 1827, 1er janvier - 24 juillet 1827; 41 r°-57 v°; 17 feuillets
    Attention: les actes mentionnés dans cette table et postérieurs au 24 juillet 1827 ont été passés par le notaire Jean-Ambroise Morisseau.
- Table alphabétique des clients pour la période du 1er janvier 1808 au 31 décembre 1819, 1er janvier 1808 - 31 décembre 1819; MC/RE/XXIII/35; Un registre de 103 feuillets de papier manuscrits, hauteur 35 x largeur 22 cm. Le registre est en bon état.
  Registre folioté en 2005 (foliotation non visible à l'écran)
  - Table alphabétique des clients pour la période du 1er janvier 1808 au 31 décembre 1811, 1er janvier 1808 - 31 décembre 1811; 1 r°-40 v°; 40 feuillets
  - Table alphabétique des clients pour la période du 1er janvier 1812 au 31 décembre 1815, 1er janvier 1812 - 31 décembre 1815; 41 r°-73 v°; 33 feuillets
  - Table alphabétique des clients pour la période du 1er janvier 1816 au 31 décembre 1819, 1er janvier 1816 - 31 décembre 1819; 74 r°-103 v°; 30 feuillets